臺灣高等法院臺南分院刑事判決　　　　　　九十一年度交上易字第八三二號　　Ｇ
　　　上　訴　人
　　　即　被　告　乙　○　○
右上訴人因公共危險等案件，不服臺灣臺南地方法院九十一年度交易字第八○號中華
民國九十一年五月三十日第一審判決（起訴案號：臺灣臺南地方法院檢察署九十年度
偵字第一四九七七號），提起上訴，本院判決如左：
      主      文
上訴駁回。
      事      實
一、乙○○係台南市警察局第六分局警備隊巡佐，為現職警務人員，其於民國（下同
    ）九十年十一月二十二日下午六時許起，在台南市○○路某工寮內飲用鹿茸酒一
    瓶後，本應注意飲酒後吐氣所含酒精濃度超過每公升０‧二五毫克以上者，不得
    駕駛車輛，按其情節又非不能注意，其能注意竟疏未注意，於上處飲酒後吐氣所
    含酒精濃度高達每公升０‧五八毫克，已酒醉不能安全駕駛動力交通工具，詎乙
    ○○仍不顧大眾行車之公共安全，於同日晚上九時四十分許，酒後駕駛車號ＴＯ
    ─３２８７號自小客車沿台南市○○路由東往西方向行駛，行至新都路與永安街
    之交岔路口時，因與騎駛車號ＯＫＵ─８５０號重型機車沿永安街自北向南駛來
    之丙○○發生碰撞，造成丙○○及跨坐在機車後座之戊○○均人車倒地受傷（過
    失傷害部分均業據撤回告訴，詳後述），經警據報前往處理並當場測試乙○○吐
    氣所含酒精濃度竟高達前開數值，而發現上情。
二、案經丙○○、戊○○訴由台南市警察局第六分局報請臺灣台南地方法院檢察署檢
    察官偵查起訴。
      理      由
一、訊據上訴人即被告乙○○對於右開時、地酒後駕車發生車禍之事實坦承不諱，並
    有道路交通事故調查報告表、吐氣所含酒精濃度測試結果單、台南市警察局舉發
    違反道路交通管理事件通知單影本、刑法第一百八十五條之三案件測試觀察紀錄
    表在卷可憑，事證已甚明確。
二、按汽車駕駛人於飲用酒類或其他類似物後其吐氣所含酒精濃度超過每公升０‧二
    五毫克以上者，不得駕車，道路交通安全規則第一百十四條第二款定有明文。次
    按刑法第一百八十五條之三之罪本質上係屬抽象危險犯，其立法目的在防杜因酒
    後駕駛動力交通工具而造成侵害他人生命身體之危險，此種抽象危險係伴隨服用
    酒類或其他相類物品過量之行為而當然成立。換言之，只需客觀上有此種行為出
    現，危險即視為存在，其是否果真肇事，均不影響公共危險罪責之成立；若其果
    真駕車肇禍，其不能安全駕駛動力交通工具之情形，則更不待言。另參考德、美
    等國之認定標準，對於酒精濃度吐氣已達每公升０．五五毫克，或血液濃度達百
    分之０．一一以上者，肇事率為一般正常人之十倍，認為已達「不能安全駕駛」
    之標準（此有法務部八十八年五月十八日法八八檢字第一六六九號函可資參照）
    。經查被告於案發當日經警測試其吐氣所含酒精濃度為每公升０‧五八毫克，有
    上開吐氣所含酒精濃度測試結果單一紙可稽，已高出法律容許之每公升０．二五
    毫克甚多，再參酌被告係酒後駕駛自小客車與告訴人所騎之機車發生碰撞，且經
    警到場處理時，發覺被告有「查獲、測試或訊問過程，有含糊不清、呆滯木僵」
    等情事，並經現場處理警員甲○○、丁○○證述屬實。復有前開測試觀察紀錄表
    載明可徵，顯見被告當時已因不勝酒力而影響其行車判斷力及控制力，致無法注
    意車前狀況始發生本件碰撞車禍，其已不能安全駕駛動力交通工具，應無疑義。
    本件事證已臻明確，被告犯行洵堪認定。
三、核被告乙○○所為，係犯刑法第一百八十五條之三之酒後不能安全駕駛動力交通
    工具而駕駛罪。原審適用上開法條並審酌被告之品行、應負過失責任之程度、造
    成告訴人二人傷害之結果及被告身為警察人員未能恪遵法令，於酒後竟不顧大眾
    之行車安全而仍駕車，惟念其肇事後已與告訴人達成和解並經撤回過失傷害部分
    告訴及其犯後之態度等一切情狀，量處有期徒刑伍月，並依刑法第四十一條第一
    項諭知易科罰金之折算標準，以資懲儆。經核原審認事用法俱無不合，量刑亦稱
    妥適，被告上訴意旨雖不否認犯罪，然請求減輕其刑，指摘原判決不當，並無可
    取，為無理由，應予駁回。
據上論結，應依刑事訴訟法第三百六十八條，判決如主文。
本案經檢察官曾銘芳到庭執行職務。
中    華    民    國      九十一      年      八      月      九        日
                                  臺灣高等法院臺南分院刑事第三庭
                                      審判長法官  黃    崑    宗
                                            法官  莊    俊    華
                                            法官  林    勝    木
右正本證明與原本無異。
不得上訴。
                                      法院書記官  吳    秋    賢
中    華    民    國      九十一      年      八      月     十三       日
附錄法條：
刑法第一百八十五條之三：
服用毒品、麻醉藥品、酒類或其他相類之物，不能安全駕駛動力交通工具而駕駛者，
處一年以下有期徒刑、拘役或三萬元以下罰金。
